臺灣臺南地方法院民事裁定
111年度抗字第58號
抗  告  人  林宥荀  
相  對  人  王家麒  
上列當事人間聲請本票裁定強制執行事件，抗告人對於民國111
年2月25日本院110年度司票字第3971號裁定提起抗告，本院裁定
如下：
    主  文
抗告駁回。
抗告程序費用新臺幣壹仟元由抗告人負擔。
    理  由
一、抗告意旨略以：抗告人於民國110年12月20日執如附表所示
    之本票（下稱系爭本票）向本院聲請本票裁定，經本院以抗
    告人未補正說明系爭本票有無經現實提示、提示日期為何，
    無從認定何時起算利息，而裁定駁回抗告人利息部分之聲請
    （下稱原裁定）。惟系爭本票未記載到期日應視為見票即付
    ，爰依法提起本件抗告，並請求自到期日起至清償日止，按
    週年利率6％計算之利息等語。
二、按執票人向本票發票人行使追索權時，得聲請法院裁定後強
    制執行，票據法第123條定有明文。次按本票利息除另有約
    定外，應自到期日起算；未載到期日者，視為見票即付，以
    提示日為到期日，其利息應自提示日起算，此觀票據法第66
    條第1項、第97條第1項第2款、第120條第2項及第124條規定
    即明。再按本票執票人依上開規定，聲請法院裁定許可對發
    票人強制執行，係屬非訟事件，此項聲請之裁定，及抗告法
    院之裁定，僅依非訟事件程序，以審查強制執行許可與否，
    法院就本票形式上之要件是否具備予審查為已足，並無確定
    實體上法律關係存否之效力，如發票人就票據債務之存否有
    爭執時，應由發票人提起確認之訴，以資解決（最高法院56
    年台抗字第714號、57年台抗字第76號民事裁判意旨參照）
    。又「非訟事件之聲請或陳述，欠缺法定要件，而其情形可
    以補正者，法院應限期命其補正，逾期不為補正時，應以裁
    定駁回之」，非訟事件法施行細則第13條定有明文，法院就
    執票人依票據法第123條規定聲請准予本票強制執行之裁定
    ，見票即付之本票上未記載提示日期時，因法定遲延利息以
    到期日即提示日起計算，法院自應先調查其有無提示，然經
    法院限期命其補正，而執票人逾期不為補正時，應以裁定駁
    回之。
三、經查：
(一)本件抗告人主張其執有相對人簽發之系爭本票，系爭本票上
    並有免除作成拒絕證書之記載，詎經其多次提示未獲付款，
    爰依票據法第123條規定聲請裁定許可強制執行等情，已據
    其提出本票1紙為證，且核系爭本票形式要件並無不符，惟
    因系爭本票未載明到期日，抗告人亦未釋明本票之提示日期
    ，經原裁定限期命抗告人補正確切提示日期，抗告人逾期仍
    未補正，原審乃裁定就相對人所簽發系爭本票內載憑票交付
    相對人新臺幣（下同）500,000元，准予強制執行，原裁定
    據以准許強制執行，即無不合。
(二)就抗告人請求系爭本票利息部分，抗告人雖主張系爭本票未
    載到期日視為見票即付，故其得請求自到期日起至清償日止
    ，按週年利率6％計算之利息云云，然依前揭說明，付款提示
    屬於執票人行使追索權之法定要件，且未載到期日之本票何
    時提示牽涉法定遲延利息之計算，法院自得依職權調查並限
    期命抗告人補正，如抗告人未補正提示日期即得依非訟事件
    法施行細則第13條規定裁定駁回。因此，本院司法事務官依
    非訟事件程序命抗告人補正系爭本票提示日期，抗告人逾期
    未補正提示日期為何，亦未說明利息起算日為何日，原裁定
    因而依前揭非訟事件法施行細則第13條規定駁回抗告人請求
    利息部分，經核尚無違誤。
四、從而，原裁定為形式上審查就相對人所簽發系爭本票內載憑
    票交付相對人500,000元，准予強制執行，並駁回抗告人其
    餘利息部分之請求，即無不當，抗告人以前開事由指摘原裁
    定不當，為無理由，應予駁回。
五、據上論結，本件抗告為無理由，依非訟事件法第46條、第21
    條第2項、第24條第1項，民事訴訟法第495條之1第1項、第4
    49條第1項、第95條、第78條，裁定如主文。
中　　華　　民　　國　　111 　年　　5 　　月　　31　　日
                        民事第四庭  法  官   許育菱
以上正本係照原本作成。
本裁定除以適用法規顯有錯誤為理由外，不得再為抗告。如提起
再抗告，應於裁定送達後10日內委任律師為代理人向本院提出抗
告狀，並繳納再抗告裁判費新臺幣1,000元。　　　　
中　　華　　民　　國　　111 　年　　5 　　月　　31　　日
                                    書記官   顏珊姍
附表：                                 111年度抗字第58號     編號 發票日 票面金額 到期日 票據號碼   (新臺幣)   001 107年12月28日 500,000元 未載 CH398012